臺灣高等法院高雄分院刑事判決　　　　　94年度軍上字第26號
上　訴　人
即　被　告　甲○○
　　　　　　　　　　（
上列上訴人因強盜等案件，不服國防部高等軍事法院高雄分院94
年度高判字第108 號中華民國94年9 月8 日第二審判決（起訴案
號：國防部南部地方軍事法院檢察署93年度平訴字第464 號），
提起上訴，本院判決如下：
     主  文
上訴駁回。
     理  由
一、按軍事審判法第181 條第5 項規定，被告不服高等軍事法院
    宣告有期徒刑之上訴判決者，得以判決違背法令為理由，向
    高等法院提起上訴。是當事人向高等法院提起上訴，應以高
    等軍事法院宣告有期徒刑之上訴判決違背法令為理由，係屬
    法定要件，如果上訴理由狀並未依據卷內訴訟資料，具體指
    摘原判決不適用何種法則或如何適用不當，或所指摘原判決
    違法情事，顯與法律規定得向高等法院提起之上訴理由不相
    適合，均應認其上訴違背法律上之程式，予以駁回。
二、本件原判決認定上訴人有原判決事實欄所載犯行，因而將第
    一審論處上訴人攜帶兇器強盜罪部分撤銷，並依攜帶兇器強
    盜罪判處上訴人有期徒刑10年之罪刑，已敘明所憑證據及認
    定理由。從形式上觀察，並無違背法令之情形存在。上訴意
    旨未依據卷證資料，具體指摘原判決如何違背法令，仍執前
    詞謂「伊僅幫蔡青厚索討投資款，無平分款項情事，如要強
    盜，何必以自己真正年籍資料租車，當時無強押被害人上車
    ，且伊當時駕車，書包放於排檔處，被害人可輕易反抗；又
    蔡某關於現金29,000元之供述前後不一，可能與其母串供，
    伊確無不法所有意圖；況共犯蔡青厚經高雄地方法院判處有
    期徒刑7 年4 月，伊卻重判有期徒刑10年，刑度輕重失衡」
    云云。惟查上訴人上開辯解，核均屬事實上之爭論，並未具
    體指摘原判決有何違背法令之處；而原判決對於上訴人有本
    件犯行，已說明其依憑之證據及理由，對於上訴人之辯解，
    認不可採，亦在判決內詳述其不予採納之理由，形式上觀之
    並無違背法令之情形。上訴意旨所指各節，為單純事實之爭
    執，或於判決結果不生影響，原審既已加審酌、論斷，且於
    判決內詳述其認事採證及證據取捨、判斷之理由，並無違背
    證據法則之情形；又「量刑輕重，係屬事實審法院得依職權
    自由裁量之事項，苟已斟酌刑法第57條各款所列情狀而未逾
    越法定刑度，不得遽指為違法」，最高法院72年台上字第66
    96號判例著有明文。原判決量刑時，已斟酌上訴人犯罪之一
    切情狀，在法定刑內科處其刑，顯無違背法令情事存在。上
    訴人上揭為事實上之爭辯，並對原審採證認事之職權行使任
    意指摘，難謂已符合首揭法定上訴之要件，是其上訴違背法
    律上之程序，應予駁回。
三、據上論斷，應依軍事審判法第206 條第1 項前段、刑事訴訟
    法395 條前段，判決如主文。
中　　華　　民　　國　　94　　年　　10　　月　　24　　日
                  刑事第四庭    審判長法  官 蕭權閔
                                      法  官 陳吉雄
                                      法  官 林水城
以上正本證明與原本無異。
本判決不得上訴。
中　　華　　民　　國　　94　　年　　10　　月　　25　　日
　　　　　　　　　　　　　　　　　　　書記官 吳新貞
